【裁判字號】    99,訴,2780
【裁判日期】    991126
【裁判案由】    毒品危害防制條例
【裁判全文】
臺灣臺中地方法院刑事判決              99年度訴字第2780號
公  訴  人  臺灣臺中地方法院檢察署檢察官
被      告  許茂勝
上列被告因毒品危害防制條例案件，經檢察官提起公訴（99年度
毒偵字第3116號），本院因被告所犯非死刑、無期徒刑、最輕本
刑為三年以上有期徒刑之罪或高等法院管轄第一審案件，經被告
就被訴事實為有罪之陳述，裁定進行簡式審判程序，判決如下：
    主    文
許茂勝施用第一級毒品，累犯，處有期徒刑拾壹月。
    犯罪事實及理由
一、本件犯罪事實及證據，除加列「被告許茂勝於本院審理時之
    自白」為證據之外，餘均引用起訴書之記載（如附件）。
二、按毒品危害防制條例第17條第1項規定﹕「犯第4條至第8條
    、第10條或第11條之罪，供出毒品來源，因而查獲其他正犯
    或共犯者，減輕或免除其刑」。該項規定所稱「供出毒品來
    源，因而查獲」者，係指被告供出毒品來源之有關資料，諸
    如前手之姓名、年籍、住居所、或其他足資辨別之特徵等，
    使調查或偵查犯罪之公務員因而對之發動調查或偵查並破獲
    者而言。申言之，被告之「供出毒品來源」，與調查或偵查
    犯罪之公務員對之發動調查或偵查並進而破獲之間，論理上
    須具有先後且相當之因果關係。本件被告於99年7月7日警詢
    中稱其毒品來源為綽號「阿龍」之男子，其不知「阿龍」之
    年籍、住處、電話號碼等語；復於本院稱其毒品來源為張國
    基，該人已被查獲等語。惟經函詢臺中市警察局第二分局被
    告許茂勝有無供出毒品來源因而查獲其他正犯或共犯之情形
    ，該局所附之偵查佐李文正99年11月15日職務報告稱﹕「職
    於99年7月7日依據臺灣臺中地方法院檢察署生股檢察官指揮
    偵辦張國基販賣毒品案，復於7月7日7時05分，持臺灣臺中
    地方法院（99年度聲搜字第002335號）搜索票，至被告許茂
    勝住處﹕臺中縣太平市○○路20號執行搜索，被告許茂勝於
    警訊中經警方提示通訊監察譯文、指認犯罪嫌疑人紀錄表後
    ，始指證向張國基購買第一級毒品海洛因」，有該職務報告
    在卷可稽。足見警方於99年7月7日詢問被告前，張國基早經
    警方認其涉有販賣毒品罪嫌而對張國基使用之行動電話進行
    監聽，是被告許茂勝供出其毒品來源為張國基，與警方查獲
    張國基販毒案，二者間尚無相當因果關係。被告許茂勝僅係
    配合檢警偵查而指訴張國基販賣毒品犯嫌，此雖可供本院審
    酌其犯後態度之量刑參考，惟尚難認被告許茂勝符合上開毒
    品危害防制條例第17條第1項之減刑規定，併此敘明。
三、依刑事訴訟法第273條之1第1項、第299條第1項前段、第310
    條之2、第454條，毒品危害防制條例第10條第1項，刑法第
    11條前段、第47條第1項，判決如主文。
本案經檢察官沙小雯到庭執行職務。
如不服本判決，應於收受送達後10日內向本院提出上訴書狀（應
敘述具體理由並附繕本）。
中    華    民    國    99    年    11    月    26    日
                  刑事第十三庭  法  官  戴嘉慧
以上正本證明與原本無異。
如不服本判決應於收受判決後10日內向本院提出上訴書狀，並應
敘述具體理由；其未敘述上訴理由者，應於上訴期間屆滿後20日
內向本院補提理由書（均須按他造當事人之人數附繕本）；「切
勿逕送上級法院」。
                                書記官  劉晴芬
中    華    民    國    99    年    11    月    26    日
【附錄本案論罪科刑法條】
《毒品危害防制條例第10條第1項》
施用第一級毒品者，處六月以上五年以下有期徒刑。
【附件】
臺灣臺中地方法院檢察署檢察官起訴書                  川股
                                    99年度毒偵字第3116號
    被      告  許茂勝  男  33歲（民國○○年○月○日生）
                        住臺中縣太平市○○路20號
                        國民身分證統一編號：Ｚ000000000號
上列被告因違反毒品危害防制條例案件，業經偵查終結，認應該
提起公訴，茲將犯罪事實及證據並所犯法條分敘如下：
        犯罪事實
一、許茂勝前於民國88年間，因施用毒品案件，經送觀察、勒戒
    ，認有繼續施用之傾向，再送強制戒治，於90年2月25日執
    行完畢。又於92年間，因施用毒品案件，經施以強制戒治，
    於93年1月9日因法律修正而釋放。嗣再因施用毒品案件，經
    臺灣臺中地方法院於97年10月24日，以97年度訴字第3764號
    案判處有期徒刑1年確定，甫於98年8月7日縮短刑期執行完
    畢。詎仍未戒除毒癮，復基於施用毒品之犯意，於99年7月4
    日晚間7時許，在臺中縣太平市○○路20號住處，以針筒注
    射之方式，施用第一級毒品海洛因1次。嗣於99年7月7日上
    午7時5分許，在上址住處為警搜索，經採集其尿液送驗後，
    始查悉上情。
二、案經臺中市警察局第二分局報告偵辦。
        證據並所犯法條
一、證據清單暨待證事實
┌──┬───────────┬───────────┐
│編號│證據清單              │待證事實              │
├──┼───────────┼───────────┤
│(一)│被告許茂勝之供述      │坦承於前揭時、地，施用│
│    │                      │第一級毒品海洛因      │
├──┼───────────┼───────────┤
│(二)│中山醫學大學附設醫院藥│被告之尿液經送驗結果呈│
│    │物檢測中心出具之檢體編│嗎啡、可待因陽性反應之│
│    │號B-07-20-01號尿液檢驗│事實。                │
│    │報告1紙               │                      │
├──┼───────────┼───────────┤
│(三)│本署刑案資料查註紀錄表│1.被告於93年1月9日觀察│
│    │及全國施用毒品案件紀錄│  、勒戒執行完畢釋放後│
│    │表1份                 │  ，5年內曾因再犯毒品 │
│    │                      │  危害防制條例第10條之│
│    │                      │  罪，經依法追訴處罰，│
│    │                      │  本件被告施用毒品犯行│
│    │                      │  ，已不合於同條例第20│
│    │                      │  條第3項「5年後再犯」│
│    │                      │  之規定，自毋庸再重為│
│    │                      │  觀察、勒戒之處遇程序│
│    │                      │  ，而應直接追訴處罰（│
│    │                      │  最高法院97年度第5次 │
│    │                      │  刑事庭會議決議參照）│
│    │                      │  。                  │
│    │                      │2.被告為累犯之事實。  │
└──┴───────────┴───────────┘
二、核被告所為，係犯毒品危害防制條例第10條第1項之施用第
    一級毒品罪嫌。又被告曾受有期徒刑之執行完畢，有本署刑
    案資料查註紀錄表1份可參，其於5年內故意再犯本件有期徒
    刑以上之罪，為累犯，請依刑法第47條第1項規定加重其刑
    。
三、依毒品危害防制條例第23條第2項、刑事訴訟法第251條第1
    項提起公訴。
    此  致
臺灣臺中地方法院
中    華    民    國    99    年    8     月    30    日
                              檢  察  官  謝名冠
本件正本證明與原本無異
中    華    民    國    99    年    9     月    14    日
                              書  記  官  林孟依

司法院資訊處製作；財團法人民間司法改革基金會備份。
